【裁判字號】    88,易,575
【裁判日期】    890131
【裁判案由】    贓物
【裁判全文】
臺灣臺東地方法院刑事判決                       八十八年度易字第五七五號
    公  訴  人  臺灣臺東地方法院檢察署檢察官
    被      告  丙○○
    被      告  乙○○
右列被告因贓物案件，經檢察官提起公訴（八十八年度偵字第二０四三號），本院判
決如左：
    主  文
乙○○、丙○○收受贓物，各處拘役壹拾貳日，如易科罰金，以參佰元折算壹日。丙
○○緩刑貳年。
    事  實
一、乙○○與丙○○二人，均明知車牌號碼ＡＡＧ─九五七號重機車，係來路不明之
    贓車。乙○○於民國八十六年間，先自姓名不詳之人處，收受上開機車後，其後
    再轉交由丙○○收受騎用。嗣於八十八年八月三日二十一時二十五分許，丙○○
    騎乘上開機車，行經臺東縣太麻里鄉省道臺九縣太麻里外環道處，為警查獲，並
    扣得上述贓車，始知悉上情。
二、案經臺東縣警察局大武分局報請臺灣臺東地方法院檢察署檢察官偵查起訴。
    理  由
一、右揭事實，業據被告乙○○對右揭事實坦承不諱，核與證人周小妹、甲○○證述
    之情形相符。訊據被告丙○○坦承有收受上開機車騎用，惟辯稱不知係贓車云云
    。惟查，ＡＡＧ─九五七號機車係被害人丁○○所失竊，又甚為老舊，業據證人
    劉國華於警訊中證述無訛，復有車籍作業系統─查詢認可資料及贓物領據附卷可
    稽。參以被告丙○○收受上開機車時，既知該機車並無行照、駕照等相關文件，
    顯係來路不明之機車，衡諸常理，當有贓物之認識。被告丙○○所辯，顯係卸責
    之詞，不足採信。本件事證明確，被告二人犯行，均堪認定。
二、核被告二人所為，均係犯刑法第三百四十九條第一項之收受贓物罪。爰分別審酌
    被告二人犯罪之動機、目的、手段、素行、被害機車已甚為老舊、所生危害、犯
    後態度及其他一切情狀，各量處如主文所示之刑，並諭知易科罰金之折算標準，
    以示懲儆。末查被告丙○○未曾受有期徒刑以上刑之宣告，有臺灣高等法院被告
    全國前案紀錄表在卷可憑，經此偵審教訓，應知警惕，而無再犯之虞，本院因認
    本件刑之宣告以暫不執行為適當，併予宣告緩刑二年，用啟自新。至於被告乙○
    ○於八十四年間因過失致死案件，經臺灣高等法院高雄分院判處有期徒刑七月，
    緩刑四年，本件自不得再宣告緩刑，併此敘明。
據上論斷，應依刑事訴訟法第二百九十九條第一項前段，刑法第三百四十九條第一項
、第四十一條、第七十四條第一款，罰金罰鍰提高標準條例第一條前段、第二條，判
決如主文。
本案經檢察官江文君到庭執行職務
中    華    民    國      八十九      年      一      月      三十一   日
                                  臺灣臺東地方法院刑事庭
                                        法  官 簡  慧  娟
右正本證明與原本無異。
如不服本判決，應於判決送達後十日內向本院提出上訴狀。（須附繕本）
「切勿逕送上級法院」
                                        書記官 蘇  美  琴
中    華    民    國      八十九      年      二      月       一       日
附記
刑法第三百四十九條
收受贓物者，處三年以下有期徒刑、拘役或五百元以下罰金。
搬運、寄藏、故買贓物或為牙保者，處五年以下有期徒刑、拘役或科或併科一千元以
下罰金。
因贓物變得之財物，以贓物論。


司法院資訊處製作；財團法人民間司法改革基金會備份。
